【裁判字號】    97,訴,454
【裁判日期】    980106
【裁判案由】    清償債務
【裁判全文】
臺灣雲林地方法院民事判決               97年度訴字第454號
原      告  甲○○
被      告  乙○○
訴訟代理人  丙○○
上列當事人間請求清償債務事件，本院於民國97年12月30日言詞
辯論終結，判決如下：
    主  文
被告應給付原告新台幣貳佰壹拾柒萬伍仟元，及自民國九十七年
十月十六日起至清償日止，按年息百分之五計算之利息。
訴訟費用新台幣二萬二千五百八十二元由被告負擔。
    事實及理由
一、原告起訴主張: 緣被告與原告舊識，被告陸續向原告借款共
    計新台幣（下同）2,375,000 元，並由被告開立三張各80萬
    元之本票以供擔保（未載發票日及到期日），嗣於約定清償
    日到期後，始於民國（下同）97年7 月底還款20萬元，隨後
    即避不見面，迭經原告催討，仍拒不返還，爰依消費借貸之
    法律關係，請求被告償還上開欠款及自支付命令聲請狀繕本
    送達翌日起至清償日止，按年息百分之五計算之利息等語。
    並聲明:如主文所示。
二、被告則以: 原告是恐嚇要被告簽本票的，且原告有叫人去被
    告家要錢要400 萬元，原告顯然灌水等語置辯。並聲明: (1)
    原告之訴駁回; (2)訴訟費用由原告負擔。
三、得心證之理由:
（一）按消費借貸借用人應於約定期限內，返還與借用物種類、
      品質、數量相同之物，未定返還期限者，借用人得隨時返
      還，貸與人亦得定一個月以上之相當期限，催告返還。民
      法第478 條定有明文。又給付無確定期限者，債務人於債
      權人得請求給付時，經其催告而未為給付，自受催告時起
      ，負遲延責任。其經債權人起訴而送達訴狀，或依督促程
      序送達支付命令，或為其他相類之行為者，與催告有同一
      之效力。債務人遲延者，債權人得請求其賠償因遲延而生
      之損害。遲延之債務，以支付金錢為標的者，債權人得請
      求依法定利率計算之遲延利息。但約定利率較高者，仍從
      其約定利率。民法第229 條第2 項、第231 條第1 項及第
      233 條第1 項亦分別定有明文。
（二）原告主張被告陸續向原告借款共計2,375,000 元，並由被
      告開立三張各80萬元之本票以供擔保（未載發票日及到期
      日），嗣於約定清償日到期後，始於97年7 月底還款20萬
      元，隨後即避不見面，迭經原告催討，仍拒不返還等情，
      業經原告提出與所述相符之本票影本附本院支付命卷，及
      銀行存摺影本影本在卷可按。且被告並不否認其積欠原告
      上開借款之事實，只是指摘原告向其催討債務時有誇大等
      情，堪信原告之主張屬實。
（三）從而，原告本於民法消費借貸之法律關係，請求被告償還
      上開金額，並自支付命令聲請狀繕本送達翌日即97年10月
      16 日 起至清償日止，按年息百分之五計算之法定遲延利
      息，為有理由，應予准許。
四、結論：本件原告之訴為有理由，依民事訴訟法第78條，判決
    如主文。
中    華    民    國    98    年    1     月    6     日
                  民事第二庭    法  官  黃一馨
以上正本係照原本作成
如對本判決上訴，須於判決送達後廿日內向本院提出上訴狀
中    華    民    國    98    年    1     月    6     日
                                書記官  楊麗雪


司法院資訊處製作；財團法人民間司法改革基金會備份。
